---
title: "Vorlesung"
subtitle: "Qualitative und quantitative Forschungsmethoden"
author: "Samuel Merk & André Epp"
date: " `r Sys.Date()`"
output:
  xaringan::moon_reader:
    lib_dir: libs
    css: xaringan-themer.css
    seal: false
    nature:
      highlightStyle: github
      highlightLines: true
      countIncrementalSlides: false
      ratio: "16:9"
      navigation:
        scroll: false
        click: false
        touch: true
editor_options: 
  chunk_output_type: console
---
class: center,  middle, hide_logo


<head>
<script src="https://kit.fontawesome.com/994a28441d.js" crossorigin="anonymous"></script>
</head>

<!--<div class="my-footer"><span>Folien CC-BY verfügbar unter https://atelier-phka-merk-2020.netlify.app</span></div> 


<style>
.remark-slide-number {
  font-size: 10pt;
  margin-bottom: -11.6px;
  margin-right: 10px;
  color: red; /* white */
  opacity: 0; /* default: 0.5 */
}
</style>
--> 

```{r xaringan-themer, echo=F, warning=FALSE}
library(xaringanthemer)
library(fontawesome)
library(xaringanExtra)
set.seed(25051982)
extra_css <- list(
  ".cit"  = list("font-size" = "70%",
                 "color" = "#6AEE3E90"),
  ".em05" = list("font-size" ="0.5em"),
  ".em06" = list("font-size" ="0.6em"),
  ".em07" = list("font-size" ="0.7em"),
  ".em08" = list("font-size" ="0.8em"),
  ".em09" = list("font-size" ="0.9em"),
  ".em11" = list("font-size" ="1.1em"),
  ".em12" = list("font-size" ="1.2em"),
  ".em13" = list("font-size" ="1.3em"),
  ".em14" = list("font-size" ="1.4em"),
  ".em15" = list("font-size" ="1.5em"),
  ".em16" = list("font-size" ="1.6em"),
  ".em17" = list("font-size" ="1.7em"),
  ".em18" = list("font-size" ="1.8em"),
  ".em19" = list("font-size" ="1.9em"),
  ".bold" = list("font-weight" = "bold"),
  ".large" = list("font-size" = "160%"),
  ".vertmiddle" = list("vertical-align" ="middle"),
  #".lh15" = list("line-height" =  "1.5"),
  ".li" = list("line-height" =  "1.5",
               "font-size" = "160%",
               "font-weight" = "bold"),
  ".phgreen" = list("color" = "#50B32E"),
  ".phgreenlight" = list("color" = "#62DC3A"),
  ".pgl" = list("color" = "#62DC3A"),
  ".phg" = list("color" = "#8cd000"),
 # ".my-footer" = list("background-color" = "#1a1917",
 #                     "position" = "absolute",
 #                     "bottom" = "0px",
 #                     "left" = "0px",
 #                     "height" = "20px",
 #                     "width" = "100%"),
  ".my-footer span" = list("font-size" = "10pt", 
                           "color" = "#F7F8FA",
                           "position" = "absolute",
                           "left" = "15px",
                           "bottom" = "2px"),
  ".remark-slide-number" = list("bottom" = "-18px"),
  ".li" = list("line-height" =  "4"),
  ".scroll-box-18" = list("height" ="18em",
                           "overflow-y" = "scroll"),
  ".scroll-box-23" = list("height" ="23em",
                           "overflow-y" = "scroll"),
  ".hscroll-box-30" = list("width" ="23em",
                           "overflow-x" = "scroll"))

style_mono_accent_inverse(
  base_color = "#8cd000",
  white_color = "#FFFFFF",
  black_color = "#272822",
  extra_css = extra_css)

library(xaringanExtra)
use_logo(
  image_url = "https://apps.samuel-merk.de/data/PHK_2018_Logo_V1_FARBE_NUR_PH.svg",
  width = "80px",
  position = xaringanExtra::css_position(top = "1em", right = "1em")
)
```


.phg[
# Vorlesung:

<i class="fas fa-microscope fa-7x"></i>

### Qualitative und quantitative Forschungsmethoden
---  
.em14[Samuel Merk | PH Karlsruhe]]  
`r typedjs::typed(c("Hallo und 💚-lich Willkommen!", "Die heutige Sitzung wird vier Teile haben:", "1. als erstes werden wir Forschung die auf Spiegel Online berichtet wurde einschätzen", "2. danach Ihre dann noch offenen Fragen bearbeiten", "3. mit weiteren Übungen vertiefen", "und schließlich 4. die Gewinner*innen verlosen."), typeSpeed = 80, backSpeed = 10, backDelay = 3000, loop = T, contentType = "html")` 

---
class: middle center
## Heute:

#### Anwenden der Begriffe auf echte Forschungsliteratur
#### Ihre Fragen zu Video & Aufgaben
#### Weitere Übungsbeispiele
#### Verlosung der Gewinnerinnen


---
class: middle center
## 1) Anwenden der Begriffe auf echte Forschungsliteratur

---
## Einführendes Beispiel: https://bit.ly/merk021
<center>
<iframe id="frame01" src='https://www.spiegel.de/panorama/bildung/neue-studie-lehramtsstudium-ohne-digitalkompetenz-kein-problem-a-417132e4-ff30-4134-8bbb-a14f09599414'></iframe>
</center>
<style>
#frame01{ height: 480px; width: 1000px; align: center; overflow: scroll;}
</style>


---
class: middle center
## 2) Ihre Fragen zu Video & Aufgaben

---
## Ihre Fragen zu Video & Aufgaben

Bitte stellen Sie unter https://bit.ly/merk006 Fragen zu Video und Aufgaben. Klicken Sie dazu auf »Q&A«.<br><br>
```{r, out.width="30%", fig.align='center', echo = F, message = F}
library(qrencoder)
par(mar=c(0,0,0,0))
image(qrencode_raster("https://bit.ly/merk006"), 
      asp=1, col=c("#000000", "#62DC3A"), axes=FALSE, 
      xlab="", ylab="", bg = 'transparent')
```


---
class: middle center
## 3) Vertiefende Beispiele

---
## Vertiefende Beispiele

Bitte beantworten Sie die Fragen auf https://bit.ly/merk006. Klicken Sie dazu bitte auf »Fragen« <br><br>
```{r, out.width="30%", fig.align='center', echo = F, message = F}
library(qrencoder)
par(mar=c(0,0,0,0))
image(qrencode_raster("https://bit.ly/merk006"), 
      asp=1, col=c("#000000", "#62DC3A"), axes=FALSE, 
      xlab="", ylab="", bg = 'transparent')
```


---
class: middle center
## 4) Verlosung der Gewinnerinnen und Gewinner

---
## Verlosung der Gewinnerinnen und Gewinner
```{r, message=FALSE, warning=FALSE}
library(readxl)
library(tidyverse)
read_xlsx("data_Verlosung.xlsx") %>% 
  mutate(Gewinncode_erster_Teil = substr(Gewinncode,1,8)) %>% 
  filter(Einwilligung == 1) %>% 
  distinct(Referenz, Gewinncode_erster_Teil, Gewinncode) %>% 
  select(Gewinncode_erster_Teil, Gewinncode) %>% 
  na.omit() %>% 
  sample_n(5)
```

